臺灣彰化地方法院刑事判決　　　　　　　　　　　　　九十三年度訴字第九二七號
　　公　訴　人　臺灣彰化地方法院檢察署檢察官
　　被　　　告　乙○○
右列被告因偽造文書等案件，經檢察官提起公訴（九十三年度調偵字第一三四號、九
十三年度偵字第四三九三號），本院裁定依簡式審判程序判決如左：
    主  文
乙○○連續行使偽造私文書，足以生損害於他人，處有期徒刑月，如易科罰金，以
佰元折算壹日。
    事  實
一、乙○○係遊戲橘子數位科技股份有限公司（下稱遊戲橘子公司）所設「天堂」網
    路遊戲之玩家，其國小同學丙○○、甲○○二人在該網路遊戲使用之帳號分別為
    0000000000號（角色名稱：戰神太保）及00000000號（角色
    名稱：非凡癡、非凡龍魂及狂愛天騎）。乙○○得知該二人前開網路遊戲之帳號
    與密碼後，於九十二年九月十二日前某日，基於行使偽造私文書之概括犯意，未
    經己○○、丁○○之授權，擅用己○○、丁○○名義，以網路登錄之方式，向位
    於臺北縣中和市○○路七三六號十八樓之六遊戲橘子公司申請該公司代理之「天
    堂」（Lineage，網址為http://www.gamani a.com）遊戲帳號，並填寫己○○、
    丁○○之身分證統一編號、電話號碼之電磁紀錄上而偽造私文書，並傳送向遊戲
    橘子公司行使，遊戲橘子公司遂發給乙○○Ａ00000000帳號（乙○○並
    以該帳號創造天堂遊戲之虛擬人物：「Gurjfuejhvce、Fujfukj」、「書喔師」
    ）、yi00000000帳號（乙○○並以該帳號創造天堂遊戲之虛擬人物：「
    步驚雲I」、「紫色孤單」），足以生損害橘子公司遊戲帳號管理之正確性及己○○、丁○○。
二、乙○○基於前開行使偽造準私文書之概括犯意及以詐術得財產上不法利益之犯意
    ，先於：(1)九十二年九月十二日十四時一分四十一秒許，至同日十四時四十三分
    四十七秒許止，在彰化縣某網路咖啡店內登錄上網，先輸入吳欽清在「天堂」線
    上遊戲所使用之帳號及密碼（角色名稱：戰神太保），將丙○○在天堂線上遊戲
    所扮演角色「戰神太保」內之＋5尤米、＋5腕甲、＋6艾爾穆的祝福、＋6細劍、
    ＋4深水長靴、＋6精靈T恤、＋6精靈鏈甲、＋5鋼鐵手套等道具予以丟下，復連
    續輸入前開冒用己○○及丁○○個人身分證所申請之帳號（Ａ00000000
    及ｙｉ00000000）而偽造準私文書，並藉由網際網路傳輸向橘子公司行
    使，開啟天堂線上遊戲帳號角色「Gurjfuejhvce」及「步驚雲I，紫色孤單」，
    同時再開啟自己天堂線上遊戲帳號角色「魑魅魍魎」（帳號為00000000
    00），以「丟下、撿取或交易」之方式，將前揭道具轉移至遊戲角色「Gurjfu
    ejhvce」、「步驚雲I，紫色孤單」及「魑魅魍魎」內，無故取得他人電磁紀錄
    ，致生損害於丙○○及遊戲橘子公司。(2)復於九十二年十月十九日二十一時五十
    九分四十八秒許起，至同日二十三時二十分五秒許止，在彰化縣某網路咖啡店內
    登錄上網，未經甲○○同意，先輸入甲○○在「天堂」線上遊戲所使用之帳號及
    密碼（角色名稱：非凡癡、非凡龍魂及狂愛天騎），將甲○○在天堂線上遊戲所
    扮演角色「非凡癡、非凡龍魂及狂愛天騎」內之＋5保護手套、＋0抗魔戒指、＋
    0滅魔戒指等道具予以丟下，復連續輸入前開冒用己○○及丁○○個人身分證所
    申請之帳號（Ａ00000000及yi 00000000）而偽造準私文書，
    藉由網際網路傳輸向橘子公司行使而開啟天堂線上遊戲帳號角色「Fujfukj、書
    喔師」及「喝酒不開酒、ＨＨＨＹＹＹ」，再以「丟下、撿取或交易」之方式，
    將前揭道具轉移至遊戲角色「Fujfukj、書喔師」及「喝酒不開酒、ＨＨＨＹＹ
    Ｙ」內，無故取得他人電磁紀錄，致生損害於甲○○及遊戲橘子公司。嗣因吳欽
    清、甲○○上網遊戲時，發現其等創設之虛擬人物所持有之虛擬裝備、武器、道
    具等電磁紀錄遭變更，向遊戲橘子公司反映並查閱遊戲歷程後，始知上情。
二、案經丙○○、甲○○訴請彰化縣警察局和美分局及彰化分局報請台灣彰化地方法
    院檢察署檢察官偵查起訴。
    理  由
一、右揭犯罪事實，業據被告乙○○於本院訊問時坦承不諱，核與告訴人吳欽清、甲○○及證人己○○、丁○○等證述內容相符，復有遊戲橘子公司出具之帳號證明
    書、遊戲歷程表、虛擬裝備、武器、道具流向表、虛擬人物會員資料、天堂遊戲
    會員註冊需填欄位列印資料等在卷可稽；又被告雖冒以己○○、丁○○名義申請
    帳號及登錄「天堂」網站進行遊戲，然被告係自行購買點數進行遊戲，並非使用
    趙子均出資購買之點數，是此部分行為尚不構成詐欺得利罪；被告冒以己○○、
    丁○○名義登錄「天堂」網站進行遊戲，雖冒用他人名義而屬行使偽造私文書之
    行為，然該帳號密碼實為被告本人所有，尚非刑法第三百五十八條之無故輸入「
    他人」帳號密碼入侵「他人」電腦或其相關設備之行為，自應就被告冒用己○○
    、丁○○申請帳號密碼後，多次登錄帳號密碼冒以己○○、丁○○名義進行遊戲
    之行為論以行使偽造私文書之罪名，均應予敘明。綜上所述，本件事證明確，被
    告犯行堪以認定，應依法論科。
二、按電磁紀錄，足以為表示其用意之證明者，以文書論；稱電磁紀錄，指以電子、
    磁性或其他無法以人之知覺直接認識之方式所製成之紀錄，而供電腦處理之用者
    ，刑法第二百二十條第二項、第三項定有明文，是電磁記錄雖為無體物，仍為偽
    造文書罪之客體，又被告偽以丁○○、己○○之個人資料申請遊戲帳號及嗣後登
    錄「天堂」網路遊戲之伺服器主機操作線上遊戲時所製作之電磁紀錄，已向遊戲
    橘子公司表明為己○○、丁○○本人或得授權之人欲登入線上遊戲及欲申請新遊
    戲帳號用意之證明，核屬刑法第二百二十條第二項之準私文書，其透過網際網路
    而行使，自足以生損害於遊戲橘子公司及己○○、丁○○。至被告另以偶然得知
    之吳欽清、甲○○帳號密碼登錄冒用吳欽清、甲○○名義進行遊戲一節，雖亦屬
    行使偽造私文書之犯行，然此部分之行為業經刑法第三百五十八條規範在內，應
    逕論以刑法第三百五十八條，而無再論處刑法第二百十六條、第二百十條之必要
    。核被告所為，係犯刑法第二百十六條、第二百十條行使偽造私文書罪、第三百
    五十八條、第三百五十九條之罪。被告偽造私文書後復持以行使，其偽造私文書
    之低度行為應為行使偽造私文書之高度行為所吸收，均不另論罪，被告多次行使
    偽造私文書犯行，時間緊接、方法相近、觸犯構成犯罪要件相同之罪名，顯係基
    於概括犯意，應依連續犯之規定論以一罪，並依法加重其刑，被告所犯上開三罪
    間，有方法目的之牽連關係，為牽連犯，應從一重之行使偽造私文書罪處斷。爰
    審酌被告貪圖私利、然犯罪所生之危害非鉅、其犯罪之手段，嗣後坦承犯行，犯
    後態度尚佳等一切情狀，量處如主文所示之刑，並諭知易科罰金之折算標準。
據上論斷，應依刑事訴訟法第二百七十三條之一第一項、第二百九十九條第一項前段
，刑法第五十六條、第二百十六條、第二百十條、第三百五十八條、第三百五十九條
、第五十五條、第四十一條第一項前段，罰金罰鍰提高標準條例第一條前段、第二條
，以簡式審判程序判決如主文。
本案經檢察官戊○○到庭執行職務。
中      華      民      國    九十三    年      八      月    二十六    日
                                      臺灣彰化地方法院刑事第一庭
                                          法      官  宋  恭  良
右正本證明與原本無異。
如不服本判決，應於判決送達後十日內向本院提出上訴狀（應抄附繕本）。告訴人或
被害人如對於本判決不服者，應具備理由請求檢察官上訴，其上訴期間之計算係以檢
察官收受判決正本之日期為準。
                                          法院書記官  劉  玫  金
中      華      民      國    九十三    年      八      月    二十七    日
附錄本件論罪科刑法條全文
刑法第二百十六條
行使第二百十條至第二百十五條之文書者，依偽造、變造文書或登載不實事項或使登
載不實事項之規定處斷。
刑法第二百十條
偽造、變造私文書，足以生損害於公眾或他人者，處五年以下有期徒刑。
刑法第三百五十八條
無故輸入他人帳號密碼、破解使用電腦之保護措施或利用電腦系統之漏洞，而入侵他
人之電腦或其相關設備者，處三年以下有期徒刑、拘役或科或併科十萬元以下罰金。
刑法第三百五十九條
無故取得、刪除或變更他人電腦或其相關設備之電磁紀錄，致生損害於公眾或他人者
，處五年以下有期徒刑、拘役或科或併科二十萬元以下罰金。
